【裁判字號】    90,訴,648
【裁判日期】    900530
【裁判案由】    家庭暴力罪之傷害
【裁判全文】
臺灣桃園地方法院刑事判決                            九十年度訴字第六四八號
    公  訴  人  臺灣桃園地方法院檢察署檢察官
    被      告  甲○○
右列被告因家庭暴力之傷害案件，經檢察官提起公訴（九十年度偵字第五九六二號）
，本院判決如左：
        主  文
甲○○傷害人之身體，處有期徒刑柒月。
        事  實
一、甲○○於民國九十年四月十日下午三時五十分許，酒後返回桃園縣桃園市○○里
    ○○鄰○○路一○一之三號四樓住處，無故進入其繼父丙○○之房間，先破口大
    罵丙○○，繼而基於傷害之犯意，先以徒手勒住丙○○之脖子並以手肘搥打丙○○之左胸部，經丙○○以手擋開，甲○○復拿起屋內床頭櫃上之剪刀，作勢往丙○○頭部刺去，經丙○○以手隔開，剪刀掉落地上，甲○○又以右手摑擊丙○○
    之左臉頰，經丙○○猛力反抗掙脫後，隨即往屋外逃出報警，警方據報後前來處
    理，並扣得前開剪刀一把，丙○○則因甲○○前開攻擊行為，受有左頰瘀腫、左
  胸挫傷之傷害。
二、案經被害人丙○○訴請桃園縣警察局桃園分局報請臺灣桃園地方法院檢察署檢察
    官偵查起訴。
        理  由
一、訊據被告甲○○固不否認有打傷其繼父丙○○，然辯稱：伊係因為下班之後有喝
    點酒，所以回家之後與伊繼父發生口角，進而才會動手與伊繼父打起來，但伊並
    沒有拿剪刀刺伊繼父，且該剪刀平常放在伊繼父與伊母親乙○○之房間內，伊在
    案發前有使用過，所以該剪刀當時放在客廳的桌上云云。惟查：右開事實業據被
    害人丙○○於警、偵訊時指訴歷歷，證人即被告之母親乙○○於警訊時則證稱本
    來被告也要打伊，伊害怕所以躲在廁所內，並將廁所門反鎖，被告平常亦毆打伊
    和被害人夫妻，被告攻擊被害人之剪刀係在房間之床頭櫃上取得的等語，核與被
    害人指訴之情境相符。況被害人於檢察官偵訊時又陳稱被告在攻擊伊之過程中都
    沒有說什麼話（殺死你、打死你），證人乙○○於同日偵訊時亦陳稱沒有聽到被
    告說要殺被害人的話，公訴爰依被害人、乙○○之證詞對被告為警移送之殺人未
    遂部分不另為不起訴處分，被害人且於本院辯論終結後之九十年五月十五日具狀
    撤回本件告訴，又於九十年五月廿九日為被告繳交保釋金新台幣四萬元，被害人
    、乙○○對被告愛護之情溢於言表，該二人之前開陳述核無相互勾串以攀誣被告
    之可能。此外，並有驗傷診斷書一紙、現場照片五幀在卷可按，並有剪刀一把扣
    案可資佐證，本件事證明確，被告犯行洵堪認定。
二、核被告所為，係犯刑法第二百七十七條第一項之傷害罪。且本件係屬家庭成員之
    家長家屬間故意實施家庭暴力行為，而成立之傷害罪，即屬家庭暴力防治法所謂
    之家庭暴力罪，附此敘明。爰審酌被告對被害人所造成之傷勢、被告與被害人間
    之家庭成員間之關係、被告犯罪手段、犯後猶不知坦認所有犯行等一切情狀，量
    處如主文所示之刑。
據上論斷，應依刑事訴訟法第二百九十九條第一項前段，刑法第二百七十七條第一項
，罰金罰鍰提高標準條例第一條前段，判決如主文。
本案經檢察官張尹敏到庭執行職務
中      華      民      國      九十      年    五      月      卅      日
                                臺灣桃園地方法院刑事第一庭
                                      法  官    曾  雨  明
如不服本判決，應於判決送達後十日內向本院提出上訴狀( 應附繕本 )，上訴於
臺灣高等法院。
  書記官    戴  育  萍
中        華        民        國     九十    年     六    月     五     日
附論罪科刑依據之法條：
刑法第二百七十七條第一項
傷害人之身體或健康者，處三年以下有期徒刑，拘役或一千元以下罰金。


司法院資訊處製作；財團法人民間司法改革基金會備份。
